【裁判字號】    98,審訴,2845
【裁判日期】    980831
【裁判案由】    毒品危害防制條例
【裁判全文】
臺灣高雄地方法院刑事判決            98年度審訴字第2845號
公  訴  人  臺灣高雄地方法院檢察署檢察官
被      告  甲○○
                      樓
上列被告因毒品危害防制條例案件，經檢察官提起公訴（98年度
毒偵字第1209號），本院改依簡式審判程序審理，判決如下：
    主  文
甲○○施用第一級毒品，累犯，處有期徒刑玖月。
    事  實
一、甲○○曾因施用毒品案件，經本院以88年度毒聲字第9343號
    裁定送觀察、勒戒後，於民國89年2 月21日因無繼續施用毒
    品傾向釋放。嗣其於前開觀察、勒戒執行完畢釋放後5 年內
    ，再犯施用毒品案件，經本院以92年度簡字第4203號判決，
    判處有期徒刑5 月確定，於93年7 月26日執行完畢。另因毒
    品危害防制條例案件，經本院以94年度訴字第2262號判決，
    判處有期徒刑8 月、5 月，應執行有期徒刑1 年確定，於96
    年2 月25日執行完畢。詎其仍不知戒絕毒癮，明知海洛因業
    經公告列為毒品危害防制條例第2 條第2 項第1 款之第一級
    毒品，不得非法持有、施用，猶基於施用第一級毒品海洛因
    之犯意，於98年1 月21日至22日間某時許，在其位於高雄市
    前鎮區○○○路1007巷29之1 號7 樓之住處，以將第一級毒
    品海洛因加水置於針筒內注射手臂血管之方式，施用第一級
    毒品海洛因1 次。嗣於98年1 月23日上午11時25分許，警方
    人員因偵辦另起毒品危害防制條例案件，持搜索票至高雄市
    前鎮區鎮川7 巷16號進行搜索，適甲○○亦在該處，因而至
    警局製作警詢筆錄，於製作警詢筆錄過程中，經其同意後採
    集其尿液送檢，發現呈嗎啡陽性反應，因而查悉上情。
二、案經高雄市政府警察局鼓山分局移送臺灣高雄地方法院檢察
    署檢察官偵查起訴。
    理  由
一、按本件被告甲○○所犯係死刑、無期徒刑、最輕本刑為3 年
    以上有期徒刑以外之罪，其於準備程序就前揭被訴事實為有
    罪之陳述，經受命法官告知簡式審判程序之旨，並聽取其與
    公訴人意見後，本院認無不得或不宜改依簡式審判程序進行
    之處，爰依刑事訴訟法第273 條之1 第1 項、第284 條之1
    ，裁定本件由受命法官獨任進行簡式審判程序，合先敘明。
二、前揭犯罪事實，業據被告於本院審理中坦承不諱，且其前開
    為警查獲後，經採集尿液送檢之檢驗結果，係呈施用第一級
    毒品海洛因後所會產生之嗎啡陽性反應，有高雄市立凱院醫
    院98年2 月18日A00000000 號濫用藥物尿液檢驗報告在卷可
    稽（上開被告以外之人於審判外所為之書面陳述，因本件已
    改行簡式審判程序，依刑事訴訟法第159 條第2 項之規定，
    應具有證據能力），則被告前開自白顯與事實相符，堪以採
    信，本件事證明確，被告前揭犯行，足堪認定。另被告前因
    施用毒品案件，經本院以88年度毒聲字第9343號裁定送觀察
    、勒戒後，於89年2 月21日因無繼續施用毒品傾向釋放。嗣
    其於前開觀察、勒戒執行完畢釋放後5 年內，再犯施用毒品
    案件，經本院以92年度簡字第4203號判決，判處有期徒刑5
    月確定，於93年7 月26日執行完畢等情，有臺灣高等法院被
    告前案紀錄表在卷可憑。而被告前開施用毒品犯行，雖係在
    其上揭觀察、勒戒執行完畢釋放5 年後所為，然期間其既再
    度因施用毒品案件而經論罪科刑，顯見其再犯率甚高，原實
    施之觀察、勒戒已無法收其實效，自無再經該程序之必要，
    而應逕予追訴處罰（最高法院95年第7 次刑事庭會議決議參
    照）。
三、按海洛因係毒品危害防制條例第2 條第2 項第1 款所稱之第
    一級毒品，故核被告所為，係犯該條例第10條第1 項之施用
    第一級毒品罪。被告持有第一級毒品海洛因後，進而施用，
    其持有之低度行為應為施用之高度行為所吸收，不另論罪。
    被告有上述之前科紀錄乙情，有臺灣高等法院被告前案紀錄
    表在卷足按，其受有期徒刑執行完畢，5 年內故意再犯本件
    最重本刑為有期徒刑以上之罪，為累犯，應依刑法第47條第
    1 項規定加重其刑。茲審酌被告經觀察、勒戒後，尚未能戒
    絕毒癮，足證前開保安處分措施實難矯治其惡性，惟念及其
    犯後終能坦承罪行，態度尚佳，而所犯係為自戕行為，尚未
    對他人造成實害，復參以其先前因施用毒品案件遭論罪科刑
    之次數等一切情狀，量處如主文所示之刑，以示儆懲。至檢
    察官當庭對被告本件犯行，予以具體求處有期徒刑10月，經
    本院審酌上情，認以量處如主文所示之刑為適當，檢察官求
    處之刑尚嫌過重，附此敘明。
據上論斷，應依刑事訴訟法第273 條之1 第1 項、第284 條之1
、第299 條第1 項前段，毒品危害防制條例第10條第1 項，刑法
第11條前段、第47條第1 項，判決如主文。
本案經檢察官陳麗琇到庭執行職務。
中    華    民    國    98    年    8     月    31    日
                  刑事第十庭    法  官  陳君杰
以上正本證明與原本無異。
如不服本判決應於收受判決後10日內向本院提出上訴書狀，並應
敘述具體理由。其未敘述上訴理由者，應於上訴期間屆滿後20日
內向本院補提理由書(均須按他造當事人之人數附繕本)「切勿逕
送上級法院」。
中    華    民    國    98    年    8     月    31    日
                                書記官  李承悌
附錄本判決論罪科刑之法條：
毒品危害防制條例第10條第1 項
施用第一級毒品者，處6 月以上5 年以下有期徒刑。


司法院資訊處製作；財團法人民間司法改革基金會備份。
